臺灣高等法院交通事件判決　　　　　　　　　　　九十一年度交上易字第一號
　　上　訴　人
　　即　被　告　乙○○
右上訴人因過失傷害案件，不服臺灣板橋地方法院九十年度交易字第五二六號，中華
民國九十一年二月十五日第一審判決（起訴案號：臺灣板橋地方法院檢察署九十年度
偵字第七０五四號）提起上訴，本院判決如左：
    主  文
原判決撤銷。
乙○○因過失傷害人，處有期徒刑參月，如易科罰金，以參佰元折算壹日。
    事  實
一、乙○○於民國（下同）九十年三月二十日八時十分許，騎乘車號ＷＴＯ－七六五
    號輕型機車，沿臺北縣土城市○○路往亞洲路方向行駛，途經同市○○路四十一
    號前未劃分快慢車道之路段，應注意車前狀況，隨時採取必要之安全措施，以避
    免危險之發生，且依當時情形，並無不能注意情事，竟疏未注意，貿然前行，適
    丙○○在該未設有行人穿越道之路段穿越時，亦應注意左右來車，始可小心迅速
穿越，而疏未注意，致遭乙○○撞及，受有頭部外傷合併腦挫傷、蜘蛛網膜下腔
    出血、左側頂枕部頭皮下血腫（約四Ｘ四公分）、下唇擦傷（約一Ｘ一公分）、
    左髖關節部挫傷及瘀傷（約八Ｘ二公分），惟未達於重傷害之程度。嗣經民眾以
    電話報警，乙○○於救護車到達後，即與附近居民廖義秀隨車將丙○○送往亞東
    醫院急救，旋再與廖義秀一同至台北縣土城分局頂埔派出所報案，於未被有偵查
    犯罪職權之機關或公務員發覺前，主動向該派出所值班警員王志文坦承肇事，嗣
    並接受裁判。
二、案經丙○○訴由臺灣板橋地方法院檢察署檢察官偵查起訴。
    理  由
一、被告於本院審理時未到庭，惟查：右揭事實，業據被告於原審坦承不諱，核與告
    訴人丙○○及告訴代理人甲○○、林軒農指訴之情節相符，並經證人廖義秀於警
    偵訊時於原審調查時證述明確，復有診斷證明書一紙、道路交通事故調查報告表
    一紙及照片八張附卷可稽。再告訴人丙○○雖受有前開傷害，昏迷二個月，惟現
    已出院，且能言語等情，亦據告訴代理人甲○○於本院審理時陳述在卷，自未達
    於重傷害之程度。又前開道路，未設有行人穿越道，亦非禁止穿越之路段，有前
    開道路交通事故調查報告表及照片可參，是以告訴人丙○○在該路段穿越道路時
    ，疏未注意左右來車，小心迅速穿越，亦有過失。
二、按汽車行駛時，駕駛人應注意車前狀況，．．．並隨時採取必要之安全措施，道
    路交通安全規則第九十四條第三項定有明文。被告駕車行經上開路段，應注意車
    前狀況，隨時採取必要之安全措施，以預防危險之發生，且肇事當時為晴天，自
    然光線，直路，路面乾燥無缺陷等，有前開道路交通事故調查報告表在卷為憑，
    並無不能注意情事，乃被告竟疏未注意，貿然前行，致撞及穿越馬路之告訴人丙
    ○○受傷，自難辭過失之責。雖告訴人疏未注意左右來車，小心迅速穿越馬路，
    有違道路交通安全規則第一百三十四條第五款之規定，惟仍不能解免被告過失行
    為之成立。又告訴人丙○○確因本件車禍受有前開傷害，被告之過失行為與告訴
    人之傷害結果間，顯有相當因果關係。本件事證明確，被告犯行洵堪認定。
三、核被告所為，係犯刑法第二百八十四條第一項前段之過失傷害罪。被告於肇事後
    ，未被有偵查犯罪職權之機關或公務員發覺前，即主動前往台北縣土城分局頂埔
    派出所向值班警員王志文坦承肇事等情，業據證人廖義秀於警訊及證人即警員王
    志文於原審證述屬實（見原審九十年十二月十日訊問筆錄），並有警員王志文書
    具之報告一份在卷足參，嗣並接受裁判，已合於自首之要件，應依法減輕其刑。
四、原審據以論罪科刑，固非無見。惟查：原判決就告訴人與有過失乙節，未予認定
    ，與事實不符。被告上訴意旨，未具上訴理由，固屬無據，但查原判決既有上開
    可議，自應予撤銷改判。爰審酌被告之品行、過失程度、所生危害以及肇事後迄
    未與告訴人丙○○達成民事和解等一切情狀，量處如主文第二項所示之刑，並諭
    知易科罰金之折算標準，以示懲儆。
五、被告經合法傳喚無正當理由不到庭，爰不待其陳述逕行判決。
據上論斷，應依刑事訴訟法第三百六十九條第一項前段、第三百六十四條、第二百九
十九條第一項前段、第三百七十一條、刑法第二百八十四條第一項前段、第六十二條
前段、第四十一條第一項，罰金罰鍰提高標準條例第一條前段、第二條，判決如主文
。
本案經檢察官曾忠己到庭執行職務。
中      華      民      國    九十一    年      五      月     二十九   日
                          臺灣高等法院交通法庭
                                  審判長法  官  陳  春  秋
  法  官  徐  培  元
                                        法  官  高  明  哲
右正本證明與原本無異。
不得上訴。
                                        書記官  李  垂  福
中      華      民      國     九十一   年      五      月     三十     日
附錄：本案論罪科刑法條全文
刑法第二百八十四條
因過失傷害人者，處六月以下有期徒刑、拘役或五百元以下罰金。致重傷者，處一年
以下有期徒刑、拘役或五百元下罰金。
從事業務之人，因業務上之過失傷害人者，處一年以下有期徒刑、拘役或一千元以下
罰金。致重傷者，處三年以下有期徒刑、拘役或二千元以下罰金。
